# 【求助陈版】金条作为赠品的会计处理

提问人：xiaohuolu 时间：2020-08-28 16:33:07
【求助陈版】背景资料：AA公司为互联网公司，向客户售卖某虚拟产品，为了增加客户的购买积极性，客户购买某虚拟产品时会获得附赠的金条等其他商品或服务。金条为AA公司从第三方处购买取得，而且赠送金条的行为会长期存在，不是短期的促销行为。
目前，目前，AA公司的主要经营业务为售卖该虚拟产品，未来预计会扩大销售范围，主营电商业务。
其中关于向客户赠送金条的会计处理：
方法一，企业应当按照各单项履约义务所承诺商品的单独售价的相对比例，将交易价格分摊至虚拟产品、金条及其他赠送商品或服务，分别确认营业收入，并结转营业成本。
方法二，将购入的金条视同促销广告行为，向客户赠送时按销售费用列支。
请教陈版主，赠送的金条应该计入成本还是销售费用？如果要计入成本，那金条相关的收入成本是应该计入主营业务收入？

回答人：chenyiwei
应采用方法一。由于采用捆绑销售，金条的收入、成本是该业务模式的内在组成部分，故也应作为主营业务收入、成本。